Config:
  hfst:
    Gen: ../../../src/generator-gt-norm.hfst
    Morph: ../../../src/analyser-gt-norm.hfst
  xerox:
    Gen: ../../../src/generator-gt-norm.xfst
    Morph: ../../../src/analyser-gt-norm.xfst
    App: lookup

Tests:

# todo:
# Proofread the gold standard (below)
# Then: run analyser, then correct. 


  Verb - luottaat: # Verb 'to bring' - full paradigm
     luottaat+V+Inf: luottaat
     luottaat+V+Act+Ind+Prs+Sg1: luotan
     luottaat+V+Act+Ind+Prs+Sg2: luotat
     luottaat+V+Act+Ind+Prs+Sg3: luottaa
     luottaat+V+Act+Ind+Prs+Pl1: luotama
     luottaat+V+Act+Ind+Prs+Pl2: luotatta
     luottaat+V+Act+Ind+Prs+Pl3: luotethaan
     luottaat+V+Act+Ind+Prt+Sg1: luotin
     luottaat+V+Act+Ind+Prt+Sg2: luotit
     luottaat+V+Act+Ind+Prt+Sg3: luotti
     luottaat+V+Act+Ind+Prt+Pl1: luotima
     luottaat+V+Act+Ind+Prt+Pl2: luotitta
     luottaat+V+Act+Ind+Prt+Pl3: luotethiin
     luottaat+V+PrfPrc+Sg+Nom: luottanu
